【裁判字號】    97,竹小,456
【裁判日期】    971027
【裁判案由】    返還消費借貸款
【裁判全文】
臺灣新竹地方法院民事小額判決         97年度竹小字第456號
原      告  台灣美國運通國際股份有限公司
法定代理人  乙○○
訴訟代理人  丙○○
被      告  甲○○
                        5號1.
上列當事人間返還消費借貸款事件，本院於民國97年10月13日辯
論終結，判決如下：
    主  文
被告應給付原告新臺幣柒萬柒仟零玖拾玖元，及自民國九十七年
八月十五日起至清償日止，按年息百分之十計算之利息。
訴訟費用新臺幣壹仟元由被告負擔。
本判決得假執行。
    事實及理由
一、按訴狀送達後，原告不得將原訴變更或追加他訴，但擴張或
    減縮應受判決事項之聲明者，不在此限，民事訴訟法第255
    條第1項第3款定有明文。查本件原告起訴時原係請求被告應
    給付新臺幣（下同）86,099元，及自支付命令送達翌日即民
    國97年8月15起至清償日止，按年息10％計算之利息，暨按
    月以300元計算之違約金，嗣於訴訟程序進行中，變更請求
    為被告應給付77,099元，及自97年8月15日起清償日止，按
    年息10％計算之利息，核係屬減縮應受判決事項之聲明，自
    應准許，合先敘明。
二、原告起訴主張：被告向原告申請信用卡使用，依約被告得憑
    信用卡於特約商店簽帳消費，但應依原告寄發之信用卡消費
    明細帳單所定之方式及繳款期限前繳款，如被告未依約繳款
    ，即喪失期限利益，被告應全數清償，並自各筆帳款入帳日
    起至清償日止，以年息19.99％計算之利息，及按月以300元
    計算之違約金。嗣被告使用至今，尚積欠信用卡消費款77,
    099元迄未清償，依信用卡約定條款第22條規定，被告業已
    喪失期限利益，債務應視為全部到期，然屢經催討，被告均
    置之不理，為此爰依消費借貸及兩造間信用卡契約之法律關
    係提起本件訴訟，請求被告給付如主文第一項所示之金額及
    利息等語。
三、被告則對原告請求之金額無意見，惟辯稱其已與最大債權銀
    行（中國信託商業銀行股份有限公司）協商成立，並請求原
    告將剩餘債務以年息8％計息，分五年按月平均攤還本息，
    且免除賠償督促程序費用等語。
四、本院之判斷：
(一)、原告主張被告向其申請信用卡使用，而未依約繳款之前揭事
    實，業據其提出與所述相符之信用卡申請書及約定條款、消
    費電腦記錄單各乙份為證，且為被告所不爭執，堪信為真。
    至被告雖辯稱其已與最大債權銀行協商成立，惟被告並未就
    上開情事舉證以實其說，自難認被告上開抗辯，洵屬有據。
    況縱認被告業已聲請協商，然兩造在本件言詞辯論終結前，
    既尚未達成和解，則兩造仍應受原來所訂立上開信用卡契約
    內容之拘束，債務協商之聲請並無礙於本案訴訟之請求。再
    者，被告雖希望原告將剩餘債務以年息8％計息，分五年按
    月平均攤還本息，且免除賠償督促程序費用等語，然未據原
    告表明同意，而此亦係原告之權利行使範圍，應由兩造自行
    協商解決，本院無法強迫原告同意，且亦無從解免被告應負
    之償還責任。
(二)、從而，原告依消費借貸及兩造間信用卡契約之法律關係，訴
    請被告給付如主文第一項所示之金額及利息，即無不合，應
    予准許。
五、本件係小額訴訟事件為被告敗訴之判決，爰依職權宣告假執
    行，並於判決時確定訴訟費用額。
六、訴訟費用之負擔：民事訴訟法第78條。
中    華    民    國    97    年    10    月    27    日
                  新竹簡易庭    法  官  彭淑苑
以上正本係照原本作成。
如對本判決上訴，非以判決違背法令為理由，不得為之。且須於
判決送達後20日內向本院提出上訴狀並記載上訴理由。
中    華    民    國    97    年    10    月    27    日
                                書記官  王恬如


司法院資訊處製作；財團法人民間司法改革基金會備份。
